臺灣高雄地方法院高雄簡易庭裁定　　　110年度雄秩聲字第8號
移送　機關　高雄市政府警察局三民第一分局
異　議 人　 李啟明


上列異議人因違反社會秩序維護法案件，對於高雄市政府警察局
三民第一分局於民國110 年7 月16日所為之處分（高市警三一分
偵字第11071992100 號），聲明異議，本院裁定如下：
    主  文
異議駁回。
    理  由
一、原處分意旨略以：異議人於民國110 年7 月12日14時23分許
    ，在高雄市○○區○○○路000 號（下稱系爭地址）常客商
    旅股份有限公司（下稱常客商旅）側門出入口處之玻璃上，
    張貼高雄市政府觀光局函文等公告，違反社會秩序維護法第
    90條第2 款之規定，處罰鍰新臺幣（下同）2,000 元。
二、聲明異議意旨略以：系爭地址計有益大商務旅館（下稱益大
    商旅）及常客商旅等二間營業登記旅館，而益大商旅始為合
    法登記之旅館，伊於益大商旅之營業地址張貼內容為益大商
    旅對外營業所需之單張、防疫實聯制QRcode、高雄市觀光局
    函等公告，自不需經過常客商旅之許可，伊並無涉犯上開規
    定，為此依法聲明異議，請求撤銷原處分等語。
三、按未經他人許可，張貼、塗抹或畫刻於他人之交通工具、圍
    牆、房屋或其他建築物者，處3,000 元以下罰鍰或申誡，社
    會秩序維護法第90條第2 款定有明文。參照其立法理由：「
    …二、交通工具、圍牆、房屋或其他建築物等，如任人張貼
    、畫刻或塗抹，不僅侵害他人財產，且礙觀瞻，爰參考違警
    罰法第78條第2 款及日本輕犯罪法第1 條第33款、新加坡輕
    微犯罪法案第12條第1 項第1 款等為本條第2 款之規定。」
    該法條立法目的係為保障人民財產權，其中第2 款所稱張貼
    於他人之房屋之行為，係指未經該房屋所有人之許可，擅自
    於房屋上張貼物品，致房屋污損尚未至毀棄、損壞之情形而
    言。
四、經查，異議人於聲明異議狀內自承於上開時、地張貼高雄市
    政府觀光局函文等公告，並有移送機關之現場蒐證照片、證
    人即常客商旅副主任黃裕仁之調查筆錄附卷可佐，堪認異議
    人確有於系爭時地張貼上揭公告之行為。又常客商旅係經濟
    部登記在案公司，此有經濟部商工登記公示資料查詢結果附
    卷可憑，且異議人亦不爭執其公司所在地系設立於系爭地址
    ，是常客商旅自具有管理使用權限，異議人並未取得其許可
    即張貼公文及公告，確係該當社會秩序維護法第90條第2 款
    規定之違序行為。縱異議人雖稱益大商旅為系爭地址唯一合
    法登記之旅館云云，並提出高雄市政府觀光局110 年6 月23
    日高市觀產字第11031232800 號函為據，然上揭函文內容亦
    提及常客商旅已於110 年6 月11日針對「撤銷益大商旅轉讓
    常客商旅經營」之處分提起相關行政訴訟，異議人如認常客
    商旅不具管理使用權限或違法經營，理應循司法途徑抑或其
    他合法管道處理，而非以此妨害他人財產權之方式尋求改善
    ；況異議人所提出益大商旅之商業登記基本資料（合夥組織
    ）所示，負責人仍為洪日富（與常克商旅負責人相同），異
    議人是否業經洪日富同意或益大商旅之合夥人決議同意張貼
    同意，亦非無疑，是異議人前揭所辯，尚無足採。從而，原
    處分機關依社會秩序維護法第90條第2 款之規定，處異議人
    2,000 元之罰鍰，於法並無不合。異議人聲明異議指摘原處
    分不當，請求撤銷原處分，為無理由，應予駁回。
五、依社會秩序維護法第57 條第2 項前段規定，裁定如主文。
中    華    民    國   110    年    10    月    8     日
                  高雄簡易庭  法      官  饒志民
以上正本係照原本作成。
本裁定不得抗告。
中    華    民    國   110    年    10    月    8     日
                              書  記  官  史華齡